【裁判字號】    89,訴,2064
【裁判日期】    891031
【裁判案由】    毒品危害防制條例
【裁判全文】
臺灣高雄地方法院刑事判決                        八十九年度訴字第二六四號
    公  訴  人  臺灣高雄地方法院檢察署檢察官
    被      告  甲○○
右列被告因毒品危害防制條例案件，經檢察官提起公訴（八十九年度偵字第二０六四
號），本院判決如左：
    主  文
甲○○施用第一級毒品，處有期徒刑捌月。
扣案之海洛因壹包（淨重０．一一公克，包裝重０．二四公克）沒收銷燬之。
    事  實
一、甲○○前因施用毒品案件，經本院以八十八年度毒聲字第一三一三號裁定令入戒
    治處所強制戒治，嗣經裁定付保護管束，於八十九年二月二十日保護管束期滿，
    由台灣高雄地方法院檢察署檢察官於八十九年三月二十四日以八十九年度戒毒偵
    字第二一九號處分不起訴確定。詎甲○○猶不知悔改，復於八十九年四月八日十
    一時三十分回溯二十四小時內之某時，不詳處所，以不詳方法施用第一級毒品海
    洛因，為警於八十九年四月八日上午十一時三十分，在高雄縣大社鄉○○村○○
    路大覺寺左側廣場查獲，並扣得海洛因一包（淨重０．一一公克，包裝重０．二
    四公克）。
二、案經高雄縣警察局仁武分局報請台灣高雄地方法院檢察署檢察官偵查起訴。
    理  由
一、訊據被告甲○○矢口否認右揭犯行，辯稱：伊戒治完後就沒有施用毒品，查獲之
    毒品不是伊所有云云。惟查，被告於八十九年四月八日上午十一時三十分為警查
    獲，經警採其尿液送請高雄市縣衛生局檢驗結果，檢出嗎啡陽性反應，有該局八
    十九年四月十八日八九煙檢字第一二０五號煙毒尿液檢驗成績書一紙附卷可稽，
    而海洛因經注射入人體後，約百分之八十於二十四小時內自尿中排出，一般而言
    ，尿液中能否驗出嗎啡陽性反應與其投與量、投與途徑、採尿時間、個人體質及
    檢驗方法之靈敏度有關，國外曾有文獻報導注射六毫克之海洛因鹽酸鹽，其代謝
    物嗎啡之平均可檢出時限約為二十六小時，又海洛因吸食入人體後，水解還原成
    嗎啡，再循嗎啡之代謝方式排出體外，已據行政院衛生署藥物食品檢驗局以(81)
    藥檢壹字第八一一四八八五號函、(73)藥檢壹字第三０二二一號函說明綦詳，再
    徵諸現今施用毒品者所施用之毒品大部份皆係海洛因及被告有施用毒品之前科，
    而扣案之白色粉末經送法務部調查局鑑定結果，含有海洛因成分，亦有該局八十
    九年五月四日編號：000000000號鑑定通知書一紙在卷可憑，是被告確
    有於八十九年四月八日上午十一時三十分（即為警查獲時）回溯二十四小時內之
    某時施用毒品海洛因，堪以認定，被告上開辯解，顯係卸責之詞，不足採信。又
    被告前因施用毒品案件，經本院以八十八年度毒聲字第一三一三號裁定令入戒治
    處所施以強制戒治一年，嗣經裁定付保護管束，於八十九年二月二十日保護管束
    期滿，八十九年三月十四日經檢察官以八十九年度戒毒偵字第二一九號處分不起
    訴確定，有該不起訴處分書及台灣高等法院被告全國前案紀錄表在卷足憑，其於
    五年內再犯毒品危害防制條例第十條第一項之罪，事證明確，犯行洵堪認定。
二、按毒品危害防制條例第十條規定，施用第一級、第二級毒品之罪者，檢察官應先
    將被告送勒戒處所觀察、勒戒，經觀察、勒戒後，認有繼續施用毒品傾向者，應
    由檢察官聲請法院裁定令入戒治處所施以強制戒治，強制戒治期滿或保護管束期
    滿，應由檢察官直接為不起訴之處分，依此為不起訴處分後，五年內再犯第十條
    施用第一級、第二級毒品之罪，則不適用前開規定，此觀諸毒品危害防制條例第
    二十條第一項、第二項前段、第二十三條第一項、第二項之規定自明。被告既已
    因施用毒品案件，經保護管束期滿，而受不起訴處分在案，其於五年內再度施用
    第一級毒品海洛因，核其所為係犯毒品危害防制條例第十條第一項之施用第一級
    毒品罪。其持有海洛因後，進而施用，其持有行為應被施用行為所吸收，不另論
    罪。爰審酌被告前因施用毒品，經戒治期滿後仍未戒絕，並隨即再犯，顯見意志
    堅，其吸用足以導致精神障礙、性格異常，甚至造成生命危險之毒品，戕害一己
    之身體健康，所為尚未害及他人、犯後未能坦承犯行等一切情狀，量處如主文所
    示之刑。至扣案之海洛因一包（淨重０．一一公克，包裝重０．二四公克）屬毒
    品危害防制條例第二條第二項第一款所稱之第一級毒品，不問屬於犯人與否，均
    應依同條例第十八條第一項前段規定，沒收並銷燬之。
據上論斷，應依刑事訴訟法第二百九十九條第一項前段，毒品危害防制條例第十條第
一項、第十八條第一項前段、第二十三條第二項，判決如主文。
中      華      民      國      八十九      年    十    月    三十一    日
                                  臺灣高雄地方法院刑事庭
                    法  官    吳  宏  榮
右正本證明與原本無異。
如不服本判決，應於判決送達後十日內，向本院提出上訴狀。
                                      書記官    李  文  廣
中      華      民      國      八十九      年    十    月    三十一    日


司法院資訊處製作；財團法人民間司法改革基金會備份。
